臺灣臺中地方法院刑事判決　　　　　　　94年度訴字第2898號
公　訴　人　臺灣臺中地方法院檢察署檢察官
被　　　告　甲○○
上列被告因違反毒品危害防制條例案件，經檢察官提起公訴（94
年度毒偵字第3876號），本院判決如下：
    主  文
甲○○施用第一級毒品，累犯，處有期徒刑壹年貳月；又施用第
二級毒品，累犯，處有期徒刑肆月。應執行有期徒刑壹年肆月。
    犯罪事實
一、甲○○前於民國86年間因違反肅清煙毒條例案件，經送觀察
    勒戒、強制戒治後，由台灣高等法院台中分院以87年度上訴
    字第1184號判處免刑確定；又於90年間，因施用毒品案件，
    經送強制戒治，並由台灣台中地方法院檢察署檢察官提起公
    訴，由本院以90年度訴字第2931號判處有期徒刑1年確定，
    於92年10月7日執行完畢，強制戒治部分則於91年10月18日
    執行期滿；另於93年間因竊盜案件，經本院以93年度易字第
    1287號判處有期徒刑8月確定，甫於94年7月10日執行完畢，
    猶不知悔改，仍於上開強制戒治執行完畢後5年內，基於施
    用第一級毒品海洛因之犯意，於94年7月14日16時許，在友
    人陳瑞祥位於台中縣烏日鄉○○路684號住處，以將海洛因
    摻水後置入針筒施打之方式，施用海洛因1次；又基於施用
    第二級毒品甲基安非他命之犯意，於94年7月14日24時採尿
    前許回溯96小時內之某時，在不詳地點，以不詳方法施用第
    二級毒品甲基安非他命1次。嗣於94年7月14日16時10分許，
    為警經陳瑞祥之同意，進入上開處所內查獲。
二、案經台中市警察局第六分局移送台灣台中地方法院檢察署檢
    察官偵查起訴。
    理  由
一、訊據被告甲○○固坦承有於上開時、地施用第一級毒品海洛
    因之犯行，惟矢口否認有施用第二級毒品甲基安非他命之行
    為，辯稱：伊確實未施用甲基安非他命，在警局採尿時，是
    與友人陳瑞祥一同採尿，當時沒有馬上在尿液瓶上捺指印，
    警察將伊跟陳瑞祥的尿液瓶放置在一起，等問完筆錄後才在
    尿液瓶上捺指印，有可能是警察弄混了云云。經查：
  (一)被告為警查獲當日，經警採取其尿液送驗，結果呈甲基安非
    他命及嗎啡陽性反應，有中山醫學大學附設醫院藥物濫用檢
    測中心尿液檢驗報告一紙附卷可稽，又前開送驗檢體編號F-
    7-16號核亦與卷附台中市警察局第六分局於94年7月14日對
    被告採尿所制作之「委託鑑驗尿液代號與真實姓名對照表」
    之編號，及「第六分局鑑驗毒品涉嫌人尿液送驗標號替代嫌
    犯真正姓名名冊」相符。
  (二)按施用甲基安非他命後24小時內，約有施用劑量之70％由尿
    中排出，經人體可代謝出甲基安非他命原態及其代謝物安非
    他命，依據Jonathan M.等人2002年文獻報導，以5名測試者
    於4週內分4次使用，每次施用甲基安非他命20mg劑量後，收
    集其尿液並以250ng/mL為閾值時，其最長檢出時間為56小時
    至96小時，有行政院衛生署管制藥品管理局93年7月22日管
    檢字第0930006615號函敘明在案，是以被告顯有在94年7月1
    4日24時採尿前回溯96小時內之某時，施用第二級毒品甲基
    安非他命1次。
  (三)被告於本院審理時雖辯稱其尿液瓶可能與同時採尿之陳瑞祥
    弄混，才會驗出有甲基安非他命陽性反應云云，然被告於94
    年7月14日警詢時，確認代號對照表F-7-16號尿液瓶由其本
    人親自排泄裝瓶並捺印封瓶，有警詢筆錄在卷可稽。又經本
    院調取「第六分局鑑驗毒品涉嫌人尿液送驗標號替代嫌犯真
    正姓名名冊」，其中編號F-7-15號者為陳瑞祥，編號F-7-16
    號者為被告，編號F-7-15號者之尿液檢驗報告結果呈嗎啡陽
    性反應（1359ng/mL）、甲基安非他命陰性反應；編號F-7-1
    6號者之尿液檢驗報告結果呈嗎啡陽性反應（12859ng/mL）
    、甲基安非他命陽性反應（7278ng/mL），均有各該中山醫
    學大學附設醫院藥物濫用檢測中心尿液檢驗報告在卷可稽，
    參照被告於警詢中坦承：「施打毒品後過了約十分鐘，便遭
    警察查緝到」，於本院行準備程序中供稱：「海洛因是在為
    警察查獲前1小時前所施用」等語，不論被告係在查獲前10
    分鐘或是1小時施用海洛因，施用海洛因之時間距離採尿送
    驗時間均相當接近，依據行政院衛生署管制藥品管理局92年
    3 月10日管檢字第0920001495號函「施用海洛因後24小時內
    經由尿液排出之量可達施用劑量之80％」，編號F-7-16號者
    尿液中所含嗎啡含量高達12859ng/mL，與被告自承施用後旋
    即遭警查獲等情相符，是編號F-7-16號者尿液檢驗報告之對
    象為被告，並無誤認或弄混一節，應可確信。被告上開所辯
    ，實屬卸責之詞，不足採信。
  (四)又被告前於86年間因違反肅清煙毒條例案件，經送觀察勒戒
    、強制戒治後，由台灣高等法院台中分院以87年度上訴字第
    1184號判免刑確定；又於90年間，因施用毒品案件，經本院
    裁定送強制戒治，於91年10月18日執行期滿等情，有台灣高
    等法院被告前案紀錄表、台灣台中地方法院檢察署刑案資料
    查註紀錄表等件在卷可憑，則被告於強制戒治執行期滿後5
    年內再犯本件施用毒品之罪，應依法論科。
二、核被告所為，係犯毒品危害防制條例第10條第1項施用第一
    級毒品罪及第10條第2項施用第二級毒品罪。被告所持有之
    毒品海洛因及甲基安非他命，均係供其自己施用，故其持有
    之低度行為應為施用之高度行為所吸收，均不另論罪。又被
    告於93年間，因竊盜案件，經本院以93年度易字第1287號判
    處有期徒刑8月確定，甫於94年7月11日執行完畢出監等情，
    有台灣高等法院被告前案紀錄表、台灣台中地方法院檢察署
    刑案資料查註紀錄表等附卷足參，其於受有期徒刑執行完畢
    後，5年以內再犯本件有期徒刑以上之二罪，均為累犯，應
    各依刑法第47條規定加重其刑。被告所犯上開二罪，犯意各
    別，罪名有異，應予分論併罰。爰審酌被告一再施用毒品，
    經觀察勒戒後，仍不知戒惕，再次施用第一、二級毒品，無
    視於毒品對於自身健康之戕害及國家對於杜絕毒品犯罪之禁
    令，不知戒除惡習，惡性非輕，惟念及其施用毒品並無危害
    他人，所生損害不大，犯罪手段尚屬平和，及其犯罪後態度
    等一切情狀，量處如主文所示之刑，並定應執行刑，以示懲
    儆。
據上論斷，應依刑事訴訟法第299條第1項前段，毒品危害防制條
例第10條第1項、第2項，刑法第11條前段、第47條、第51條第5
款，判決如主文。
本案經檢察官乙○○到庭執行職務。
中　　華　　民　　國　　94　　年　　11　　月　　30　　日
                  刑事第二庭   審判長法  官 蔡名曜
                                     法  官 林金灶
                                     法  官 陳姵君
上正本證明與原本無異。
如不服本判決，應於送達後十日內向本院提出上訴狀（須附繕
本），上訴於台灣高等法院台中分院。
                                     書記官  劉文永
中　　華　　民　　國　　94　　年　　11　　月　　30　　日
附錄論罪科刑法條
毒品危害防制條例第10條
施用第一級毒品者，處 6 月以上 5 年以下有期徒刑。
施用第二級毒品者，處 3 年以下有期徒刑。
